【裁判字號】    97,訴,2054
【裁判日期】    980227
【裁判案由】    毒品危害防制條例
【裁判全文】
臺灣臺北地方法院刑事判決              97年度訴字第2054號
公  訴  人  臺灣臺北地方法院檢察署檢察官
被      告  甲○○
                    （現另案於臺灣新竹監獄執行中）
上列被告因違反毒品危害防制條例案件，經檢察官提起公訴（97
年度毒偵字第2430號），因被告於準備程序進行中，就被訴事實
為有罪之陳述，經本院合議庭裁定改依簡式審判程序審理，判決
如下：
    主  文
甲○○施用第一級毒品，累犯，處有期徒刑拾月。扣案之第一級
毒品海洛因（驗餘淨重零點捌陸伍公克），沒收銷燬之，包裝上
開海洛因之空包裝袋貳個沒收。
    事  實
一、甲○○前因違反槍砲彈藥刀械管制條例案件，經本院以82年
    度易字第3167號判處有期徒刑4月確定；另因違反肅清煙毒
    條例、麻醉藥品管理條例案件，經臺灣高等法院以82年度上
    訴字第3511號各判處有期徒刑4年5月、7月確定，上開三罪
    嗣經法院裁定應執行有期徒刑5年確定。復因違反肅清煙毒
    條例、麻醉藥品管理條例案件，經本院以82年度訴字第2745
    號各判處有期徒刑4年5月、7月，應執行有期徒刑4年8月確
    定，並與前開有期徒刑5年接續執行，於民國88年7月31日假
    釋出監，迄於94年5月18日期滿未經撤銷假釋，其未執行之
    刑以已執行論。又因施用毒品案件，經臺灣板橋地方法院以
    94年度毒聲字第2225號裁定送觀察勒戒後，認有繼續施用毒
    品傾向，再經臺灣板橋地方法院以95年度毒聲字第282號裁
    定強制戒治，於95年12月15日執行完畢，並由臺灣板橋地方
    法院檢察署檢察官以95年度戒毒偵字第520號為不起訴處分
    確定。再因施用第二級毒品、持有第一級毒品案件，經臺灣
    板橋地方法院於96年9月4日以96年度簡字第3635號各判處有
    期徒刑6月、4月，各減為有期徒刑3月、2月，應執行有期徒
    刑5月確定，於97年1月27日入監執行，而於97年5月1日因徒
    刑易科罰金執行完畢。詎其仍不知悔改，基於施用第一級毒
    品海洛因之犯意，於97年7月15日17時55分許為警採尿前26
    小時內之某時（不含為警查獲後至採尿前之時間），在臺灣
    地區某不詳處所，以用注射針筒注射身體之方式，施用第一
    級毒品海洛因一次。嗣經警於同日17時30分許，在臺北市萬
    華區○○○路與忠孝西路口，自甲○○身上扣得其所持有供
    施用之海洛因2小包（驗餘淨重0.865公克）而查獲。
二、案經臺北市政府警察局萬華分局報請臺灣臺北地方法院檢察
    署檢察官偵查起訴。
    理  由
一、上揭事實，業據被告甲○○於本院審理時坦承不諱，且其於
    97 年7月15日經警查獲後所採集之尿液經送檢驗後，確呈嗎
    啡、可待因陽性反應，此有臺灣尖端先進生技醫藥股份有限
    公司97年8月1日濫用藥物尿液檢驗報告書1紙、臺北市政府
    警察局偵辦毒品案件尿液檢體委驗單在卷可稽（見97年度毒
    偵字第24 30號卷第43、44頁）；另被告為警查獲時所扣得
    之米白色粉末及粉塊2袋，經送交通部民用航空局航空醫務
    中心以氣相層析質譜儀法檢驗結果，檢出海洛因成分〔實稱
    毛重1.3470公克（含2袋2標籤），淨重0.8670公克，取樣
    0.0020公克，餘重0.8650公克〕，此復有交通部民用航空局
    航空醫務中心97年7月29日航藥鑑字第0973740號毒品鑑定書
    1紙在卷可證，足證被告上開自白與事實相符，堪以採信。
    又被告前因施用毒品案件，經臺灣板橋地方法院以94年度毒
    聲字第2225號裁定送觀察勒戒後，認有繼續施用毒品傾向，
    再經該院以95年度毒聲字第282號裁定強制戒治，於95年12
    月15日執行完畢，並由臺灣板橋地方法院檢察署檢察官以95
    年度戒毒偵字第520號為不起訴處分確定，有臺灣高等法院
    被告前案紀錄表在卷可證，其於強制戒治執行完畢後5年內
    ，再犯本案施用毒品之罪，自應依法訴追處罰。從而，本案
    事證明確，被告犯行洵堪認定，應依法論科。
三、核被告所為，係犯毒品危害防制條例第10條第1項之施用第
    一級毒品罪。被告施用第一級毒品海洛因前後持有第一級毒
    品海洛因之低度行為，應為施用之高度行為吸收，不另論罪
    。查被告有如事實欄一所載犯罪科刑及執行之紀錄，此有臺
    灣高等法院被告前案紀錄表在卷可稽，其受有期徒刑執行完
    畢後，5年內故意再犯本件最重本刑為有期徒刑以上之罪，
    為累犯，應依刑法第47條第1項規定加重其刑。爰審酌被告
    前因施用毒品，歷經觀察、勒戒及強制戒治程序並經追訴審
    判及刑之執行，惟仍未能戒絕毒癮，復繼續沾染毒品惡習，
    再犯本件施用毒品罪，並參酌其施用第一級毒品行為對於自
    身危害程度非輕，且對社會風氣、治安亦有潛在之相當危害
    、其犯罪之動機、目的、手段，暨犯後坦承犯行，態度良好
    等一切情狀，量處如主文所示之刑。又扣案之第一級毒品海
    洛因（不含空包裝袋，驗餘淨重為0.8650公克），應依毒品
    危害防制條例第18條第1項前段規定沒收銷燬之，包裝上開
    海洛因之空包裝袋2個（並非不可與毒品分離），有防止毒
    品裸露、逸出及潮濕之功用，並便於攜帶使用，為被告所有
    供犯本罪所用之物，爰依刑法第38條第1項第2款之規定宣告
    沒收。
據上論斷，應依刑事訴訟法第273條之1第1項、第299條第1項前
段，毒品危害防制條例第10條第1項、第18條第1項前段，刑法第
11條前段、第47條第1項、第38條第1項第2款，判決如主文。
本案經檢察官林冠佑到庭執行職務。
中    華    民    國    98    年    2     月    27    日
                  刑事第五庭    法  官  李宜娟
以上正本證明與原本無異。
如不服本判決應於收受送達後10日內向本院提出上訴書狀，並應
敘述具體理由；其未敘述上訴理由者，應於上訴期間屆滿後20日
內向本院補提理由書（圴須按他造當事人之人數附繕本）「切勿
逕送上級法院」。
                                書記官  張華瓊
中    華    民    國    98    年    2     月    27    日
附錄本件判決論罪科刑法條全文：
毒品危害防制條例第10條
施用第一級毒品者，處 6 月以上 5 年以下有期徒刑。
施用第二級毒品者，處 3 年以下有期徒刑。


司法院資訊處製作；財團法人民間司法改革基金會備份。
